【裁判字號】    97,裁,747
【裁判日期】    970124
【裁判案由】    營業稅
【裁判全文】
最  高  行  政  法  院  裁  定
                                     97年度裁字第00747號
上  訴  人  成泉產業股份有限公司
代  表  人  甲○○○      送達處所同上
被 上訴 人  財政部臺灣省南區國稅局
代  表  人  邱政茂        送達處所同上
上列當事人間營業稅事件，上訴人對於中華民國96年6月20日高
雄高等行政法院96年度訴字第46號判決，提起上訴，本院裁定如
下：
    主  文
上訴駁回。
上訴審訴訟費用由上訴人負擔。
    理  由
一、按對於高等行政法院判決之上訴，非以其違背法令為理由，
    不得為之，行政訴訟法第242條定有明文。又依同法第243條
    第1項規定，判決不適用法規或適用不當者，為違背法令；
    而判決有同條第2項所列各款情形之一者，為當然違背法令
    。是當事人對於高等行政法院判決上訴，如依行政訴訟法第
    243條第1項規定，以高等行政法院判決有不適用法規或適用
    不當為理由時，其上訴狀或理由書應有具體之指摘，並揭示
    該法規之條項或其內容；若係成文法以外之法則，應揭示該
    法則之旨趣；倘為司法院解釋或本院之判例，則應揭示該判
    解之字號或其內容。如以行政訴訟法第243條第2項所列各款
    情形為理由時，其上訴狀或理由書，應揭示合於該條項各款
    之事實。上訴狀或理由書如未依此項方法表明，或其所表明
    者與上開法條規定不合時，即難認為已對高等行政法院判決
    之違背法令有具體之指摘，其上訴自難認為合法。
二、本件上訴人對於高等行政法院判決上訴，係以：按司法院釋
    字第367號解釋明文，營業稅稅負應由買受人負擔，惟其報
    繳程序依法不應責由買受人自行申報繳納，如因特殊情形欲
    改變申報繳納程序，亦應逕以法律定之。次按營業稅法規定
    ，營業稅係由銷售貨物之營業人負申報繳納義務，除非違章
    ，不得由稽徵機關以違章方式填發「營業稅隨課違章（406
    ）核定稅額繳款書」向出售人發單補徵之。又營業稅法第15
    條規定，營業人購買貨物時應依法支付營業稅額。故依上開
    規定，不得對上訴人補以實質稅負，再由第三人即買受人享
    受由出售人負擔之租稅優惠；詎原判決判定銷售貨物之營業
    人應承擔稅負，顯有判決違背法令之違法。另營業稅法第16
    條已明白指出「第14條所定之銷售額為．．．，但本次銷售
    之營業稅額不在其內」，亦即拍定價即為銷售額，不含稅；
    則本件營業稅額應為拍定價×5％即新臺幣（下同）760,000
    元，而非原判決所認724,190元，原判決顯係誤解法令等語
    ，為其理由。經查，原審綜合全辯論意旨及調查證據之結果
    ，判決駁回上訴人在原審之起訴，業就本件相關爭點詳為審
    酌並於理由內詳為說明，並就上訴人主張各點予以詳述其不
    可採之理由，核無違誤。上訴人所陳上述理由，無非係就原
    審取捨證據、認定事實及適用法律之職權行使，依其之見指
    摘為不當，並就原審已論斷者，泛言其論斷違誤，而未具體
    表明合於不適用法規、適用法規不當、或行政訴訟法第243
    條第2項所列各款之情形，難認對該判決之如何違背法令已
    有具體之指摘。依首揭說明，應認其上訴為不合法。
三、據上論結，本件上訴為不合法，依行政訴訟法第249條第1項
    前段、第104條、民事訴訟法第95條、第78條，裁定如主文
    。
中    華    民    國    97    年    1     月    24    日
                    最高行政法院第五庭
                        審判長法官  劉  鑫  楨
                              法官  侯  東  昇
                              法官  林  樹  埔
                              法官  劉  介  中
                              法官  戴  見  草
以  上  正  本  證  明  與  原  本  無  異
中    華    民    國    97    年    1     月    25    日
                              書記官  王  史  民


司法院資訊處製作；財團法人民間司法改革基金會備份。
